fr: Maison et jardin > Arts de la table et arts culinaires > Ustensiles et accessoires de cuisine > Rangements de cuisine > Aménagements intérieurs pour meubles de cuisine: Étagères tournantes pour armoires; Organisateurs pour armoires coulissantes; Rehausseurs d'étagères; Organisateurs pour armoires sous évier
sk-SK: Dom a záhrada > Kuchyňa a jedáleň > Kuchynské náradie a riad > Kuchynské organizéry > Organizéry do kuchynských skriniek: Vysúvací regál do kuchynskej linky; Výsuvné organizéry do skriniek; Vyvýšené policové diely; Organizéry do skriniek pod umývadlo
de: Heim & Garten > Küche & Esszimmer > Küchenhelfer & -utensilien > Küchenorganizer > Küchenschranksysteme: Drehteller für Schränke; Ausziehbare Schrankorganisatoren; Regaleinsätze; Organizer für Unterschränke unter der Spüle
el: Σπίτι & κήπος > Κουζίνα & τραπεζαρία > Εργαλεία & σκεύη κουζίνας > Οργανωτές κουζίνας > Οργανωτές ντουλαπιών κουζίνας: Περιστρεφόμενα ράφια ντουλαπιού; Συρόμενοι οργανωτές ντουλαπιών; Ανυψωτικά ραφιών; Οργανωτές ντουλαπιών κάτω από τον νεροχύτη
tr: Ev ve Bahçe > Mutfak ve Yemek > Mutfak Gereçleri ve Aletleri > Mutfak Düzenleyicileri > Mutfak Dolabı Düzenleyicileri: Dolap Döner Rafları; Çekmeceli Dolap Düzenleyicileri; Raf Yükselticiler; Lavabo Altı Dolap Düzenleyicileri
pt-BR: Casa e jardim > Produtos de cozinha e aparelhos de jantar > Ferramentas e utensílios de cozinha > Organizadores para cozinha > Organizadores para armários de cozinha: Pratos giratórios para armários; Organizadores deslizantes para armários; Elevadores de prateleira; Organizadores para armário sob a pia
vi: Nhà và vườn > Phòng bếp và phòng ăn > Dụng cụ nhà bếp > Kệ bếp > Chia ngăn tủ bếp: Mâm xoay tủ bếp; Ngăn kéo trượt tủ bếp; Kệ phân tầng; Kệ gầm bồn rửa bát
nb: Hjem og hage > Kjøkken og spiserom > Kjøkkenverktøy og bestikk > Kjøkkenorganisering > Kjøkkenskapsorganisering: Skap med karusellfunksjon; Uttrekkbare skaporganisatorer; Hyllestativer; Skaporganisatorer under vasken
hu: Otthon és kert > Konyha és étkező > Konyhai eszközök és edények > Konyhaszervezők > Konyhaszekrény-szervezők: Forgatható szekrénypolcok; Kihúzható szekrényrendezők; Polcmagasítók; Mosogató alatti szekrényrendezők
en: Home & Garden > Kitchen & Dining > Kitchen Tools & Utensils > Kitchen Organizers > Kitchen Cabinet Organizers: Cabinet Lazy Susans; Pull-Out Cabinet Organizers; Shelf Risers; Under-Sink Cabinet Organizers
ko: 가정/원예 용품 > 주방/식탁 > 주방용품 > 주방 정리용품 > 찬장 정리 용품: 캐비닛 회전 선반; 슬라이드형 캐비닛 정리함; 선반 높이 조절대; 싱크대 하부 정리함
cs: Dům a zahrada > Kuchyně a jídelny > Kuchyňské nástroje a vybavení > Kuchyňské pořadače > Organizéry do kuchyňské linky: Otočné zásobníky do skříní; Výsuvné organizéry do skříněk; Podstavce na police; Organizéry do skříňek pod umyvadlo
nl: Huis en tuin > Keuken en eetkamer > Keukengereedschap > Keukenopbergsystemen > Opbergsystemen voor keukenkasten: Kastdraaiplateaus; Uittrekbare kastinrichters; Plankverhogers; Opbergsystemen voor onder de gootsteen
pl: Dom i ogród > Kuchnia i jadalnia > Narzędzia i sprzęty kuchenne > Organizery kuchenne > Organizery do szaf kuchennych: Tace obrotowe; Wysuwane organizery do szafek; Półki wstawiane; Organizery do szafek pod zlewem
th: บ้านและสวน > ห้องครัวและการรับประทานอาหาร > เครื่องมือและเครื่องใช้ในครัว > ตู้เก็บเครื่องครัว > ที่จัดระเบียบสำหรับตู้ครัว: ตู้เก็บของแบบหมุนได้; อุปกรณ์จัดระเบียบตู้แบบดึงออกได้; ชั้นวางของแบบยกสูง; อุปกรณ์จัดระเบียบตู้ใต้ซิงค์
pt-PT: Casa e jardim > Cozinha e refeições > Ferramentas e utensílios de cozinha > Organizadores para cozinha > Organizadores para armários da cozinha: Tabuleiros giratórios para armários; Organizadores de armário deslizantes; Elevadores de prateleira; Organizadores de armários para instalação sob o lava-louça
ja: ホーム・ガーデン > キッチン・ダイニング > キッチン用品・調理器具 > キッチン収納用品 > キッチン引き出し収納用品: キャビネット用回転台; 引き出し式キャビネットオーガナイザー; 棚上台; シンク下キャビネットオーガナイザー
zh-CN: 家居与园艺 > 厨房/餐厅 > 厨房工具/用具 > 厨房收纳器具 > 橱柜整理收纳用品: 橱柜旋转托盘; 抽拉式橱柜收纳架; 隔板分层架; 台下式橱柜收纳架
da: Hjem og have > Køkken og spisestue > Køkkenredskaber > Køkkenopbevaring > Køkkenskabsopbevaring: Lazy Susans-skabe; Opdelere til udtræksskabe; Stativer til hylder; Skabsopdelere under vasken
sl-SI: Dom in vrt > Kuhinja in jedilnica > Kuhinjska orodja in pripomočki > Kuhinjski organizatorji > Organizatorji za kuhinjske omarice: Vrtljivi podstavki; Izvlečni organizatorji za omarice; Dvigovalci polic; Organizatorji za omarice pod umivalnikom
lt-LT: Namai ir sodas > Virtuvė ir valgomasis > Virtuvės įrankiai > Virtuvės reikmenų dėklai > Virtuvės spintelių dėklai: Sukamosios spintelių lentynos; Ištraukiami spintelių organizatoriai; Lentynų pakopos; Po kriaukle montuojami spintelių organizatoriai
it: Casa e giardino > Cucina e pranzo > Strumenti e utensili cucina > Armadi da cucina > Organizzatori per armadi da cucina: Susanne girevoli da mobile; Organizzatori per mobili estraibili; mensola Risers; Organizzatori per mobili sottolavello
sv: Hem och trädgård > Kök och matsal > Köksverktyg och köksgeråd > Köksorganiserare > Organiserare för köksskåp: Snurrplattor för skåp; Utdragbar skåpsförvaring; Hyllinsatser; Skåpsförvaring under diskbänken
es: Casa y jardín > Cocina y comedor > Herramientas y utensilios de cocina > Organizadores de cocina > Organizadores de armarios de cocina: Bandejas giratorias para armarios; Organizadores extraíbles para armarios; Estantes auxiliares; Organizadores para debajo del fregadero
ru: Дом и сад > Кухня и сервировка стола > Кухонная утварь > Кухонные органайзеры > Органайзеры для кухонных шкафов: Вращающиеся подставки для шкафов; Выдвижные органайзеры для шкафов; Подставки для полок; Органайзеры для шкафчиков под раковину
ro-RO: Casă și grădină > Bucătărie și sufragerie > Instrumente și ustensile de bucătărie > Organizatoare pentru bucătărie > Organizatoare pentru dulapuri de bucătărie: Tăvi rotative pentru dulap; Organizatoare extensibile pentru dulap; Suporturi de înălțare pentru rafturi; Organizatoare pentru dulapul de sub chiuvetă
hr-HR: Dom i vrt > Kuhinja i blagovaonica > Kuhinjski alati i pribor > Kuhinjski organizatori > Organizatori za kuhinjske ormariće: Rotirajući pladnjevi za kabinet; Organizatori za izvlačne ormariće; Podizači polica; Organizatori za ormariće ispod sudopera
fi: Koti ja puutarha > Keittiö ja ruokailu > Keittiövälineet ja tarvikkeet > Keittiösäilytys > Keittiökaappien säilytysratkaisut: Pyörivällä hyllyllä varustetut kaapit; Ulosvedettävät kaapin säilytysratkaisut; Hyllynkorokkeet; Altaan alle sijoitettavat kaappien säilytysratkaisut
bg-BG: Дом и градина > Кухня и трапезария > Кухненски инструменти и прибори > Кухненски органайзери > Органайзери за кухненски шкафове: Въртящи се рафтове тип „Мързелива Сузана“; Издърпващи се органайзери за шкафове; Повдигачи за рафтове; Органайзери за шкафове под мивка
zh-TW: 居家和庭園 > 廚房與餐廳 > 廚房工具和用具 > 廚房收納用品 > 廚房櫥櫃內架: 櫥櫃轉盤; 櫥櫃拉籃收納架; 層架增高架; 水槽下方櫥櫃收納架